最高法院刑事判決                              八十六年度台上字第六七一七號
    上  訴  人  乙○○
                甲○○
右上訴人等因違反麻醉藥品管理條例案件，不服台灣高等法院台南分院中華民國八十
六年八月六日第二審判決（八十六年度上訴字第八三二號，起訴案號：台灣台南地方
法院檢察署八十五年度偵字第一四七五七號），提起上訴，本院判決如左：
    主  文
上訴駁回。
    理  由
一乙○○部分：
按刑事訴訟法第三百七十七條規定，上訴於第三審法院，非以判決違背法令為理由，
不得為之。是提起第三審上訴，應以原判決違背法令為理由，係屬法定要件。如果上
訴理由狀並未依據卷內訴訟資料，具體指摘原判決不適用何種法則或如何適用不當，
或所指摘原判決違法情事，顯與法律規定得為第三審上訴理由之違法情形，不相適合
時，均應認其上訴為違背法律上之程式，予以駁回。本件上訴意旨略稱：(一)共同被告
徐國展不利於上訴人之供述，顯有重大瑕疵，原判決未予置理，當然不合法，且徐國
展於第一、二審調查時供稱未向上訴人購買毒品云云，原審不予採取，又未於理由內
說明其理由。(二)上訴人於警訊時矢口否認曾於七十三巷口丟出一包安非他命，原審採
用警訊筆錄，謂扣案之一包安非他命係上訴人所有，與證據不符等語。經查原判決綜
合卷內資料，認定上訴人意圖營利，連續四次販賣安非他命與徐國展等情，因而維持
第一審論處上訴人連續非法販賣化學合成麻醉藥品罪刑之判決，駁回上訴人在第二審
之上訴，已詳其所憑之證據及認定之理由，並說明上訴人否認犯罪所持辯解，係推
卸刑責之詞，不足採取。就形式上觀察，原判決要無採證認事違背經驗法則、論理法
則或理由不備之違背法令情形。復查同一證人之供述前後不一致時，如採取其一，即
當然捨棄其他，乃證據法則，同案被告徐國展於第一審及原審雖翻異警訊之供述而改
稱未向上訴人購買安非他命，該事後迴護上訴人之詞，顯不足採取，原判決雖疏未說
明不足採取之理由，稍有瑕疵，但於判決結果不生影響，依刑事訴訟法第三百八十條
規定，不得據為適法之第三審上訴理由。其他上訴意旨置原判決之明白論斷於不顧，
仍執陳詞，否認犯罪並主張徐國展不利於上訴人之供述，有重大瑕疵云云，乃單純事
實上之爭執，不涉及原判決違背法令之問題，至於又徒憑己見，漫指原判決理由不備
，尚不足據以辨認原判決已具備違背法令之形式，核與前揭得為第三審上訴理由之法
定要件不相適合，應認其上訴為違背法律上之程式，予以駁回。
二甲○○部分：
查第三審上訴書狀，應述上訴之理由，其未述者，得於提起上訴後十日內補提理
由書於原審法院，已逾上述期間，而於第三審法院未判決前仍未提出上訴理由書狀者
，第三審法院應以判決駁回之，刑事訴訟法第三百八十二條第一項、第三百九十五條
後段規定甚明。本件上訴人因違反麻醉藥品管理條例案件，不服原審判決，於民國八
十六年八月二十六日提起上訴，並未述理由，迄今逾期已久，於本院未判決前仍未
提出，依上開規定其上訴自非合法，應予駁回。
據上論結，應依刑事訴訟法第三百九十五條，判決如主文。
中      華      民      國    八十六    年     十一     月     十九     日
                              最高法院刑事第四庭
                                  審判長法官  莊  來  成
                                        法官  曾  有  田
                                        法官  王  德  雲
                                        法官  謝  俊  雄
                                        法官  林  永  茂
      右正本證明與原本無異
                                              書  記  官
中      華      民      國    八十六    年     十一     月    二十五    日
